# 母公司吸收合并全资子公司如何处理？

提问人：丫头 1982 时间：2017-01-11 09:28:14
请教个问题：A、B、C三家公司，A公司分别持有B公司100%股权、C公司51%股权，B公司持有C公司25%的股权，现在A公司要吸收合并B公司，请问： 1 ）A公司吸收合并全资子公司B，是否属于同一控制下企业合并，我在网上搜到的是结论是，大部分都认为不属于，有无具体的规定？ 2 ）A公司吸收合并全资子公司B，是否属于特殊税务重组，税务所提出，属于同一控制下企业合并且属于特殊税务重组？ 3 ）对应B公司持有的c公司25%的股权，B公司按权益法核算，A公司持有的51%股权按成本法核算，A公司吸收合并B公司后，对C公司的股权如何核算？原在B公司账面确认的损益调整，应该怎么处理？

回答人：chenyiwei
1 、母公司吸收合并子公司不属于同一控制下合并。因为没有改变母公司可控制的经济资源，不属于新取得一项业务的控制权。 2 、A吸收合并B后，直接持有C的 76 ％股权。个人理解是直接将该 25 ％原先在B的报表中按权益法调整后的账面价值增加到对C的投资成本中，原在B公司层面确认的损益调整、其他综合收益、其他权益变动等保持不变。

提问人：丫头 1982 时间：2017-01-12 13:44:57
再请问：A公司吸收合并后，期末如何编制合并报表？按权益法调整时，从开始投资起至期末调51%的，25%对应的调合并日到期末的？原在B公司层面确认的损益调整、其他综合收益、其他权益变动不是已经做为25%的成本，

回答人：chenyiwei
如模拟权益法，则分段计算。

提问人：丫头 1982 时间：2017-01-18 16:54:21
@chenyiwei ，陈老师，国网河北省电力子公司改分公司，就是按同一控制下企业合并（不需要支付对价），来进行处理的？这样做是否符合准则要求？

回答人：chenyiwei
“子改分”在解释 7 号中已有明确规定。自解释 7 号生效日起，应照此执行。